臺灣士林地方法院刑事判決
111年度審金訴字第400號
公  訴  人  臺灣士林地方檢察署檢察官  
被      告  曾泳智





上列被告因詐欺等案件，經檢察官提起公訴（111年度偵字第353
7、3486、3719、3820、5310、5666號），被告於本院準備程序
時就被訴事實為有罪陳述，經本院合議庭裁定由受命法官獨任改
行簡式審判程序審理，並判決如下：
    主  文
曾泳智犯如附表一主文欄所示之罪，各處如附表一主文欄所示之
刑。
未扣案之犯罪所得新臺幣參萬陸仟捌佰貳拾伍元沒收，於全部或
一部不能沒收或不宜執行沒收時，追徵其價額。
    事  實
一、曾泳智於民國110年12月間，在TELEGRAM通訊軟體暱稱「維
    」、「北海道」等年籍不詳之人所屬之詐欺集團內，擔任車
    手，負責依指示持提款卡提款及轉交所領款項予其他詐欺集
    團成員等工作，並可獲取提領款項3％之報酬，而與該詐欺集
    團成員共同意圖為自己不法之所有，基於三人以上詐欺取財
    及洗錢之犯意聯絡，先由詐欺集團成員於如附表一所示時間
    ，假冒網路賣家、銀行之客服人員，分別向如附表一所示之
    被害人甲○○等17人，佯稱其等先前網路購物，設定錯誤，請
    依指示操作以解除扣款設定云云，致使其等均陷於錯誤，依
    指示操作而分別匯款如附表一所示之金額至如附表一所示之
    帳戶內，曾泳智再依指示持該集團成員所交付之人頭帳戶提
    款卡，於如附表一所示之提款時間、地點，提領如附表所示
    之款項，扣除其可取得之報酬後轉交其他詐欺集團成員（詳
    細被害人姓名、匯款時間、金額、匯入帳號、被告提款時間
    、金額、地點均如附表一所示），製造金流斷點，以此方式
    掩飾、隱匿詐欺犯罪所得之去向及所在。嗣甲○○等人察覺有
    異，報警處理，經警方調閱提款機監視器影像，而循線查獲
    。
二、案經甲○○、丁○○、壬○○、卯○○、辛○○、丑○○、丙○○、巳○○、
    己○○、庚○○、戊○○、乙○○、辰○○分別訴由臺北市政府警察局
    大同分局、北投分局報告臺灣士林地方檢察署檢察官偵查起
    訴。
　　理由
壹、程序方面:
    本案被告曾泳智所犯者為刑事訴訟法第273條之1第1項所定
    死刑、無期徒刑、最輕本刑為3年以上有期徒刑以外之罪，
    且非高等法院管轄之第一審案件，而被告就被訴事實為有罪
    之陳述，經告知簡式審判程序之旨，並聽取被告及檢察官之
    意見後，本院合議庭裁定由受命法官獨任改行簡式審判程序
    ，是本案之證據調查，依刑事訴訟法第273條之2規定，不受
    同法第159條第1項、第161條之2、第161條之3、第163條之1
    及第164條至第170條等規定之限制。
貳、實體方面：　　
一、上揭犯罪事實，業據被告於警詢、偵查及本院均坦承不諱，
    並據證人即告訴人甲○○、丁○○、壬○○、卯○○、辛○○、丑○○、
    丙○○、巳○○、己○○、庚○○、戊○○、乙○○、辰○○、證人即被害
    人吳貞芬、林佳萱、癸○○、李欣穎於警詢中證述遭詐騙經過
    明確，復有如附表二所示各項證據在卷可佐，足認被告任意
    性之自白核與事實相符，應可採信。本案事證明確，被告犯
    行均堪認定，應依法論科。
二、論罪科刑
  ㈠核被告所為如附表一編號1至17所示之行為，均係犯刑法第33
    9條之4第1項第2款之三人以上共同詐欺取財罪及洗錢防制法
    第14條第1項之一般洗錢罪。
  ㈡被告與本案詐欺集團成員間，就上揭犯行，均有犯意聯絡及
    行為分擔，應皆論以共同正犯。
  ㈢被告就同一被害人所匯款項為多次提款行為，係本於同一犯
    罪動機，在密切接近之時間實施，並侵害同一被害人之財產
    法益，各行為之獨立性極為薄弱，依一般社會健全概念，在
    時間差距上難以強行分開，在刑法評價上，以視為數個舉動
    之接續施行，合為包括之一行為予以評價，較為合理，應各
    論以接續犯之一罪。
  ㈣又被告就附表一編號1至17所為，均係以一行為同時觸犯三人
    以上共同詐欺取財罪及一般洗錢罪，為想像競合犯，均應依
    刑法第55條規定，從一重之三人以上共同詐欺取財罪論處。
  ㈤被告所為17次三人以上共同詐欺取財罪，被害人不同，顯係
    犯意各別，行為互殊，應予分論併罰。
  ㈥爰審酌被告不思以正途賺取錢財，貪圖不勞而獲，竟加入本
    案詐欺集團，擔任提領被害人所匯款項之車手工作，並製造
    金流之斷點，掩飾、隱匿詐欺犯罪所得，造成犯罪偵查困難
    ，助長詐欺及洗錢犯罪風氣，危害交易秩序及社會治安，所
    為實應嚴懲。惟念被告犯後坦承犯行，並考量其素行(有臺
    灣高等法院被告前案紀錄表可佐）、本案犯罪之動機、手段
    、於本案詐欺集團之分工及參與情節、如附表一所示被害人
    遭詐騙之金額、所生危害、迄今未賠償被害人等損失、就洗
    錢部分自白，符合洗錢防制法第16條第2項減刑要件，兼衡
    其自陳高中肄業之智識程度、已婚、育有1名未成年子女、
    有子女及母親須扶養、入所前從事餐飲業之家庭生活及經濟
    狀況等一切情狀，分別量處如附表一主文欄所示之刑。
　㈦參酌最高法院最近一致見解，關於數罪併罰案件，如能俟被
    告所犯數罪全部確定後，於執行時，始由該案犯罪事實最後
    判決之法院所對應之檢察署檢察官，聲請該法院裁定之，無
    庸於每一個案判決時定其應執行刑，則依此所為之定刑，不
    但能保障被告（受刑人）之聽審權，符合正當法律程序，更
    可提升刑罰之可預測性，減少不必要之重複裁判，避免違反
    一事不再理原則情事之發生。經查，被告有多起詐欺案件，
    分別經法院判刑，有臺灣高等法院被告前案紀錄表在卷足參
    ，揆諸前開說明，宜俟其所犯數罪全部確定後，再由檢察官
    聲請裁定為適當，本院爰不定其應執行刑，併此敘明。　
三、沒收
　　按犯罪所得，屬於犯罪行為人者，沒收之。但有特別規定者
    ，依其規定。前2項之沒收，於全部或一部不能沒收或不宜
    執行沒收時，追徵其價額，刑法第38條之1第1項、第3項定
    有明文。查被告於警詢及偵查中均供稱其所得之報酬為其提
    領款項的3％等語（見111年度偵字第3537號卷第14、88頁）
    ，而被告所提領如附表一所示各被害人遭詐騙而匯款之金額
    共計122萬7,492元【被告所提領附表一被害人款項各為103,
    230元（編號1、2）、99,000元(編號3）、61,235元(編號4
    、5）、148,005元(編號6）、83,000元(編號7）、65,104元
    (編號8）、49,989元(編號9）、149,967元(編號10）、11,9
    962元(編號11）、139,000元(編號11、12）、59,000元(編
    號13）、150,000元(編號14至17）】，故被告之犯罪所得為
    36,825元（計算方式：0000000×0.03＝36825，元以下四捨五
    入），此為被告之犯罪所得，雖未扣案，仍應依前開規定宣
    告沒收，於全部或一部不能沒收或不宜執行沒收時，追徵其
    價額。
據上論斷，應依刑事訴訟法第273條之1第1項、第299條第1項前
段，判決如主文。
本案經檢察官寅○○起訴，檢察官郭季青到庭執行職務。
中    華    民    國   111    年    11    月    16    日
                  刑事第十一庭法  官  李世華
以上正本證明與原本無異。
如不服本判決應於收受判決後20日內向本院提出上訴書狀，並應
敘述具體理由；其未敘述上訴之理由者，應於上訴期間屆滿後20
日內向本院補提理由書（均須按他造當事人之人數附繕本），切
勿逕送上級法院。因疫情而遲誤不變期間，得向法院聲請回復原
狀。
                              書記官 吳琛琛　
中　　華　　民　　國　　111 　年　　11　　月　　17　　日
附錄本案論罪科刑法條全文：
洗錢防制法第14條
中華民國刑法第339條之4
附表一
編號 被害人 匯款時間 匯款金額(新台幣) 匯入帳號 提款時間 提款金額 提款地點 主文 1 甲○○ 110/12/15 16:34 16:35  49,999元 46,108元 (共96,107元) 永豐銀行 000-00000000000000 (左列被害人匯入款項共103,230元) 110/12/15 16:54 16:55 16:56 16:56 17:22 　　  20,000元 30,000元 30,000元 23,000元 17,005元 (共120,005元，其中103,230元為左列被害人所匯，起訴書漏載最後1筆) 臺北市○○區○○○路00號1樓(永豐銀行建成分行)、臺北市○○區○○路○段00號(第一銀行建成分行) 曾泳智犯三人以上共同詐欺取財罪，處有期徒刑壹年參月。 2 吳貞芬 110/12/1516:54  7,123元     曾泳智犯三人以上共同詐欺取財罪，處有期徒刑壹年。 3 林佳萱 110/12/15 17:22 17:24  49,988元 49,989元(起訴書就第2筆誤載為 19,989元）（共99,977元) 玉山銀行 000-0000000000000  110/12/15 17:36 17:37  50,000元 49,000元 (共99,000元，均為左列被害人所匯） 臺北市○○區○○路000號(玉山銀行建成分行) 曾泳智犯三人以上共同詐欺取財罪，處有期徒刑壹年參月。 4 丁○○ 110/12/15 19:20  21,145元 中華郵政 000-00000000000000 (左列被害人匯入款項共61,235元) 110/12/15 19:32 19:38 19:41 19:52  20,005元 20,005元 11,905元 10,005元 (共61,920元，其中61,235元為左列被害人所匯) 臺北市○○區○○○路00號1樓(統一超商阡瑞門市0○○路00號(全家超商萬全門市0○○路000號(合作金庫雙連分行) 曾泳智犯三人以上共同詐欺取財罪，處有期徒刑壹年。 5 壬○○  110/12/1519:21 19:42  29,989元 10,101元     曾泳智犯三人以上共同詐欺取財罪，處有期徒刑壹年。 6 卯○○ 110/12/15 20:13 20:16 20:49  49,989元 49,583元 49,094元 （共148,666元) 合作金庫 000-0000000000000   110/12/15 20:30 20:31 20:32  30,000元 30,000元 30,000元 臺北市○○區○○○路○段00號(合作金庫大稻埕分行) 曾泳智犯三人以上共同詐欺取財罪，處有期徒刑壹年肆月。       110/12/1520:35  9,005元 臺北市○○區○○路00號(全家超商寧夏店)       110/12/1520:50 20:51 30,000元 19,000元 臺北市○○區○○○路○段00號(合作金庫大稻埕分行)       共提領148,005元（均為左列被害人所匯）    7 辛○○   110/12/0414:48 14:51 14:53 14:55 15:01　  30,000元 30,000元 30,000元 30,000元 29,985元 (共149,985元) 中華郵政 000-00000000000000  110/12/0500:19  60,000元 23,000元 (共83,000元，均為左列被害人所匯) 大同區重慶北路2段183號(保安郵局)　 曾泳智犯三人以上共同詐欺取財罪，處有期徒刑壹年肆月。 8 　 丑○○   110/12/03 22:07 22:11  45,678元 19,426元 (共65,104元) 第一銀行 000-0000000000000000 110/12/03 22:29 22:30 22:31 22:33  30,000元 30,000元  5,000元 30,000元 (其中65,104元為劉佳枚匯入） 臺北市○○區○○街○段00號 　 曾泳智犯三人以上共同詐欺取財罪，處有期徒刑壹年貳月。 9 丙○○  110/12/03 22:35  49,989元 中國信託 000-000000000000 110/12/03 22:52（起訴書誤載 110/12/04 02:25）　 109,000元 (其中49,989元為丙○○匯入） 臺北市○○區○○○路0段00號 曾泳智犯三人以上共同詐欺取財罪，處有期徒刑壹年壹月。 10 巳○○  110/12/04 17：17 17：19 17：21  49,989元 49,989元 49,989元 (共149,967元) 中華郵政 000-00000000000000  110/12/04 17：32 17：33　 17：34  60,000元 60,000元 30,000元 (其中149,967元為巳○○匯入） 臺北市○○區○○○路0段000號（舊北投郵局） 曾泳智犯三人以上共同詐欺取財罪，處有期徒刑壹年肆月。 11 　 　 癸○○ 110/12/05 00:17 00:19 00:21  49,987元 49,988元 19,987元 (共119,962元) 中國信託 000-00000 0000000 110/12/05 00:33 00:34  80,000元 40,000元 (其中119,962元為癸○○匯入) 臺北市○○區○○○路000號(統一超商鑫寧店) 曾泳智犯三人以上共同詐欺取財罪，處有期徒刑壹年伍月。    110/12/05 00:49 00:51 01:24  29,987元 29,987元 29,857元 （起訴書就第3筆誤載為29,957元） 中華郵政 000-00000000000000   110/12/05 01:29 01:30 01:31  60,000元 40,000元 39,000元 (癸○○、李欣穎共匯入139,824元，故被告共提領139,000元均為其等所匯) 臺北市○○區○○○路000號（臺北橋郵局）  12 李欣穎 110/12/05 00:59  49,993元     曾泳智犯三人以上共同詐欺取財罪，處有期徒刑壹年壹月。 13 己○○ 110/12/06 17:46 17:49  29,987元 29,987元 (共599,974元） 中國信託 000-00000 0000000 110/12/0618:01  59,000元 (起訴書誤載為9,000元) 臺北市○○區○○路00號(統一超商慶寧店)（起訴書誤載為民生西路214號統一超商鑫寧店) 曾泳智犯三人以上共同詐欺取財罪，處有期徒刑壹年貳月。 14 庚○○ 110/12/06 19:45  43,123元 中華郵政 000-00000 000000000  110/12/0620:18 20:19 20:20  60,000元 60,000元 30,000元 (左列被害人共匯入150,092元，故被告共提領150,000元，均為其等所匯入） 臺北市○○區○○○路○段00號(中華郵政台北圓環郵局) 曾泳智犯三人以上共同詐欺取財罪，處有期徒刑壹年壹月。 15 戊○○ 110/12/06 19:47 19:54  29,983元 29,985元     曾泳智犯三人以上共同詐欺取財罪，處有期徒刑壹年貳壹月。 16 乙○○ 110/12/06 19:53  12,989元     曾泳智犯三人以上共同詐欺取財罪，處有期徒刑壹年。 17 辰○○ 110/12/06 20:05  34,012元     曾泳智犯三人以上共同詐欺取財罪，處有期徒刑壹年。 

附表二
編號 犯罪事實 證據出處 1 附表一編號1 ①甲○○於警詢之證詞(見111年度偵字第5666號卷第40至42頁) ②被告提領畫面及監視器照片(見111年度偵字第5666號卷第34頁) ③甲○○提供之網路交易明細擷取畫面(見111年度偵字第5666號卷第46頁) ④如附表1編號1所示之永豐銀行帳戶交易明細(見111年度偵字第5666號卷第38至39頁) 2 附表一編號2 ①吳貞芬於警詢之證詞(見111年度偵字第5666號卷第47至49頁) ②被告提領畫面及監視器照片(見111年度偵字第566號卷第34頁) ③吳貞芬提供之對話紀錄截圖、網路交易明細擷取畫面(見111年度偵字第5666號卷第57至59頁) ④如附表1編號2所示之永豐銀行帳戶交易明細(見111年度偵字第5666號卷第38至39頁) 3 附表一編號3 ①林佳萱於警詢之證詞(見111年度偵字第5666號卷第61至62頁) ②被告提領畫面及監視器照片(見111年度偵字第566號卷第35頁) ③林佳萱提供之網路交易明細擷取畫面(見111年度偵字第5666號卷第65頁) ④如附表1編號3所示之玉山銀行帳戶交易明細(見111年度偵字第5666號卷第50至51頁) 4 附表一編號4 ①丁○○於警詢之證詞(見111年度偵字第5666號卷第69至71頁) ②被告提領畫面及監視器照片(見111年度偵字第5666號卷第35頁、111年度偵字第3537號卷第30至32頁) ③丁○○提供之網路交易明細擷取畫面(見111年度偵字第5666號卷第76頁) ④如附表1編號4所示之中華郵政帳戶交易明細(見111年度偵字第3537號卷第96至97頁) 5 附表一編號5 ①壬○○於警詢之證詞(見111年度偵字第5666號卷第79至83頁) ②被告提領畫面及監視器照片(見111年度偵字第5666號卷第35頁、111年度偵字第3537號卷第30至32頁) ③壬○○提供之網路交易明細擷取畫面、對話紀錄截圖(見111年度偵字第5666號卷第87至88、92頁)及陳報狀(見本院卷第93頁） ④如附表1編號5所示之中華郵政帳戶交易明細(見111年度偵字第3537號卷第96至97頁) 6 附表一編號6 ①卯○○於警詢之證詞(見111年度偵字第5666號卷第99至100頁) ②被告提領畫面及監視器照片(見111年度偵字第5666號卷第36至37頁) ③卯○○提供之網路交易明細擷取畫面(見111年度偵字第5666號卷第107至108頁) ④如附表1編號6所示之合作金庫銀行帳戶交易明細(見111年度偵字第5666號卷第97至98頁) 7 附表一編號7  ①辛○○於警詢之證詞(見111年度偵字第3537號卷第34至36頁) ②被告提領畫面及監視器照片(見111年度偵字第3537號卷第28至29頁) ③如附表1編號7所示之中華郵政帳戶交易明細(見111年度偵字第3537號卷第94至95頁) 8 附表一編號8 ①丑○○於警詢之證詞(見111年度偵字第3486號卷第30至33頁) ②被告提領畫面及監視器照片(見111年度偵字第3486號卷第23至26頁) ③丑○○提供對話紀錄截圖及網路交易明細擷取畫面(見111年度偵字第3486號卷第47至53頁) ④如附表1編號8所示之第一銀行帳戶交易明細(見111年度偵字第3486號卷第80至81頁) 9 附表一編號9 ①丙○○於警詢之證詞(見111年度偵字第3486號卷第54至57頁) ②被告提領畫面及監視器照片(見111年度偵字第3486號卷第27至29頁) ③如附表1編號9所示之中國信託銀行帳戶交易明細、自動化交易LOG資料-財金交易(見111年度偵字第3486號卷第83至84頁) 10 附表一編號10 ①巳○○於警詢之證詞(見111年度偵字第3820號卷第20至24頁) ②被告提領畫面及監視器照片(見111年度偵字第3820號卷第15至18頁) ②如附表1編號10所示之中華郵政帳戶交易明細(見111年度偵字第3719號卷第33至34頁) 11 附表一編號11  ①癸○○於警詢之證詞(見111年度偵字第3719號卷第40至41頁、111年度偵字第5310號卷第35至37頁) ②被告提領畫面及監視器照片(見111年度偵字第3719號卷第23至25頁、111年度偵字第5310號卷第29至30頁) ③如附表1編號11所示之中華郵政帳戶交易明細(見111年度偵字第3719號卷第33至34頁)及中國信託銀行帳戶交易明細(見111年度偵字第5310號卷第126至127頁) ④癸○○郵局帳戶存摺存款歷史明細查詢(見111年度偵字第3719號卷第60至66頁) 12 附表一編號12 ①李欣穎於警詢之證詞(見111年度偵字第3719號卷第71至72頁) ②被告提領畫面及監視器照片(見111年度偵字第3719號卷第23至25頁) ③如附表1編號12所示之中華郵政帳戶交易明細(見111年度偵字第3719號卷第33至34頁) 13 附表一編號13 ①己○○於警詢之證詞(見111年度偵字第5310號卷第58至60頁) ②被告提領畫面及監視器照片(見111年度偵字第5310號卷第31頁) ③國泰世華銀行自動櫃員機交易明細2紙(見111年度偵字第5310號卷第65頁) ④如附表1編號13所示之中國信託銀行帳戶交易明細(見111年度偵字第5310號卷第128至129頁) 14 附表一編號14 ①庚○○於警詢之證詞(見111年度偵字第5310號卷第68至71頁) ②被告提領畫面及監視器照片(見111年度偵字第5310號卷第32頁) ③庚○○玉山銀行存摺封面及內頁影本(見111年度偵字第5310號卷第79頁) ④如附表1編號14所示之中華郵政帳戶交易明細(見111年度偵字第5310號卷第130至131頁) 15 附表一編號15 ①戊○○於警詢之證詞(見111年度偵字第5310號卷第81至85頁) ②被告提領畫面及監視器照片(見111年度偵字第5310號卷第32頁) ③國泰世華銀行自動櫃員機交易明細2紙及網路交易明細擷取畫面(見111年度偵字第5310號卷第98、101頁) ④如附表1編號15所示之中華郵政帳戶交易明細(見111年度偵字第5310號卷第130至131頁) 16 附表一編號16 ①乙○○於警詢之證詞(見111年度偵字第5310號卷第102至103頁) ②被告提領畫面及監視器照片(見111年度偵字第5310號卷第32頁) ③如附表1編號16所示之中華郵政帳戶交易明細(見111年度偵字第5310號卷第130至131頁) 17 附表一編號17 ①辰○○於警詢之證詞(見111年度偵字第5310號卷第110至112頁) ②被告提領畫面及監視器照片(見111年度偵字第5310號卷第32頁) ③如附表1編號17所示之中華郵政帳戶交易明細(見111年度偵字第5310號卷第130至131頁)